【裁判字號】    89,訴,2485
【裁判日期】    900105
【裁判案由】    偽造文書
【裁判全文】
台灣台中地方法院刑事判決                        八十九年度訴字第二四八五號
    公  訴  人  臺灣台中地方法院檢察署檢察官
    被      告  甲○○
右列被告因偽造文書案件，經檢察官提起公訴（八十九年度偵字第一五九一九號），
本院判決如左：
    主  文
甲○○行使偽造私文書，足以生損害於公眾及他人，處有期徒刑貳月，緩刑貳年。
扣案之內政部警政署國道公路警察局公警局交字第Ｚ00000000號舉發違反道
路交通管理事件通知單上偽造之「乙○○○」署押肆枚均沒收之（含通知聯、移送聯
上各壹枚及迴覆聯、存根聯上由移送聯複寫部分之署押各壹枚）。
    事  實
一、甲○○除曾於民國（下同）八十五年間因違反就業服務法案件，經臺灣板橋地方
    法院以八十五年簡字第五十五號判處罰金新台幣五萬元，如易服勞役以新台幣九
    百元折算一日確定，於八十五年九月三日繳清罰金在案（惟不構成累犯）外，未
    曾受有期徒刑以上刑之宣告，於八十九年九月二十七日十五時五十分許，駕駛其
    所有之車牌號碼ＢＮ─四四Ｏ六號自用小客車，行經國道中山高速公路南下一六
    六公里處，因違規無照超速駕駛，遭交通警察攔下盤查，甲○○恐為警發現其無
    照駕駛，為脫免被開告發單處罰，乃向警員謊報渠胞兄乙○○○名義，並在內政
    部警政署國道公路警察局公警局交字第Ｚ00000000號舉發違反道路交通
    管理事件通知單移送聯之「收受通知聯者簽章」欄內偽造「乙○○○」之署押一
    枚（一式複寫於迴覆聯、存根聯上），且在該通知單之被通知人收執聯中「舉發
    單位」欄內偽造「乙○○○」署押一枚，表示已收到該通知單，再將該通知單之
    移送聯交給取締之警員林勝模收執，足以生損害於交通管理機關對於交通管理之
    正確性及乙○○○。嗣因甲○○將貼有個人照片並妥填個人資料之報名表置放車
    內副駕駛座上，遭員警查覺有異，始查獲上情。
二、案經內政部警政署國道公路警察局第三警察隊報請臺灣臺中地方法院檢察署檢察
    官偵查起訴。
    理  由
一、訊據被告甲○○對其於右揭時地因違規為警查獲，冒用乙○○○姓名，並於舉發
    違反道路交通管理事件通知單之被通知人收執聯簽收及移送聯之「收受通知聯者
    」欄簽署乙○○○姓名，再交還取締警員之事實坦承不諱，核與內政部警政署國
    道公路警察局第三警察隊報告情節相符，並有偵訊筆錄、移送書筆錄及上開舉發
    違反道路交通管理事件通知單移送聯、通知聯、迴覆聯及存根聯附於偵查卷可稽
    。本件事證明確，被告犯行堪予認定。
二、查被告在警員填發之舉發違反道路交通管理事件通知單移送聯上之「收受通知聯
    者簽章」欄偽造乙○○○之署押，由形式上觀察，即足以知悉係表示由乙○○○
    出具領收通知聯之證明，與事先在印妥內容之收據上偽簽他人之姓名相同，該移
    送聯自屬刑法第二百十條所稱之私文書（最高法院著有八十三年度台上字第六六
    三一號判例可資參照）。被告於偽造署押後將之交付警員，顯然於該文書之內容
    有所主張，核被告所為係犯刑法第二百十六條、第二百十條之行使偽造私文書罪
    。至被告另於該通知單之通知聯上偽造乙○○○署押之行為，無非係為達同一逃
    避行政罰目的之接續動作，在主觀上係基於一貫之犯意，顯與於上開移送聯上偽
    造乙○○○署押之行為在時間差距上難以強行分開，而不具有行為之獨立性，在
    刑法之評價上應視為數個舉動之接續施行，合為包括之一行為予以評價之接續犯
    ，是被告所為應僅構成一個偽造署押行為。而被告偽造署押之行為，為偽造私文
    書之階段行為，另其偽造私文書後持以行使，偽造之低度行為應為行使之高度行
    為所吸收，均不另論罪。爰審酌被告犯罪之動機、手法、所生危害及犯罪後自始
    坦承犯行，態度尚佳等一切情狀，量處如主文所示之刑。又查被告未曾受有期徒
    刑以上刑之宣告，有台灣高等法院被告全國前案紀錄表一紙在卷可按，其犯後深
    表悔悟，經此教訓，當知警惕，應無再犯之虞，所處徒刑以暫不執行為適當，併
    予宣告緩刑二年，以啟自新。被告於內政部警政署國道公路警察局交字第Ｚ00
    000000號舉發違反道路交通管理事件通知單通知聯上「舉發單位」欄內所
    偽造之「乙○○○」署押一枚及該通知單移送聯之「收受通知聯者簽章」欄所偽
    造之「乙○○○」署押一枚（複寫於迴覆聯、存根聯各一枚）應依刑法第二百十
    九條規定宣告沒收。
據上論斷，應依刑事訴訟法第二百九十九條第一項前段，刑法第二百十六條、第二百
十條、第七十四條第一款、第二百十九條，判決如主文。
中      華      民      國      九十      年      一      月      五    日
                                      臺灣臺中地方法院刑事第二庭
                                          法  官  林  靜  芬
右正本證明與原本無異
如不服本判決應於送達後十日內向本院提出上訴狀，上訴於臺灣高等法院台中分院（
須附繕本）
              書記官
中      華      民      國      九十      年      一      月      八    日
附錄論罪科刑實體法條文
刑法第二百十條
偽造、變造私文書，足以生損害於公眾或他人者，處五年以下有期徒刑。
刑法第二百十六條
行使第二百十條至第二百十五條之文書者，依偽造、變造文書或登載不實事項或使登
載不實事項之規定處斷。


司法院資訊處製作；財團法人民間司法改革基金會備份。
